【裁判字號】    99,簡上,75
【裁判日期】    990825
【裁判案由】    清償債務
【裁判全文】
臺灣彰化地方法院民事判決  99年度簡上字第75號
上  訴  人  丙○○
被 上訴 人  臺灣新光商業銀行股份有限公司
法定代理人  乙○○
訴訟代理人  甲○○
上列當事人間請求清償債務事件，上訴人對於中華民國99年5月
7日本院彰化簡易庭99年度彰簡字第94號第一審判決提起上訴，
本院於99年8月11日言詞辯論終結，茲判決如下：
    主  文
上訴駁回。
第二審訴訟費用由上訴人負擔。
    事實及理由
一、被上訴人起訴主張：
  (1)上訴人於民國92年12月間向誠泰商業銀行股份有限公司（已
    於94年12月31日更名為臺灣新光商業銀行股份有限公司，即
    被上訴人）申辦信用卡，約定上訴人得於被上訴人之特約商
    店記帳消費，惟應依約定繳款期限繳款，如未能如期繳納，
    應按週年利率19.71%計付利息。詎上訴人至96年8月23日止
    ，共積欠信用卡債務新台幣（下同）138,127元未付。
  (2)兩造曾於96年9月19日簽定分期償還約定書，約定自96年8月
    31日起，迄102年6月9日止，以每月為一期，共分七十期攤
    還，上訴人每月30日前應繳足2,000元攤還金額，惟就利息
    部分並未予免除，依上開約定書約定，利息於履行七十期即
    繳足140,000元後，始予免除。詎上訴人繳款至98年12月後
    ，即未依約攤還，尚欠帳款、利息及違約金共計155,043元
    ，屢經催討，上訴人均置之不理，為此爰依信用卡契約法律
    關係提起本訴等語。
二、上訴人則以：
    上訴人原依分期償還約定書之約定按時攤還，惟帳單上之利
    息債務卻每月增加，而非日趨減少，實已違反分期償還約定
    書之約定，令上訴人難以理解，經與被上訴人洽詢，亦未獲
    合理之解釋。因在還款期間，帳單金額還是繼續計算利息，
    故上訴人繳納至98年12月以後就未再繳款，目前欠款金額應
    為原來債務扣除上訴人業已繳納之48,000元即111,817元，
    且不應加計利息等語，資為抗辯。
三、原審對於被上訴人之請求，判決上訴人全部敗訴，並依職權
    宣告假執行，上訴人聲明不服提起上訴，求為判決：(一)原判
    決廢棄。(二)被上訴人在第一審之訴駁回。(三)第一、二審訴訟
    費用由被上訴人負擔；被上訴人則聲明：(一)上訴駁回。(二)第
    二審訴訟費用由上訴人負擔。
四、得心證之理由：
  (1)被上訴人主張上揭之事實，業據其提出信用卡申請書及約定
    條款、應收帳款明細表、分期償還約定書等為證，且為上訴
    人所不爭執，自堪信為真實。
  (2)上訴人對積欠信用卡款之事實不爭執，僅辯稱依兩造簽訂之
    分期償還約定書之約定，被上訴人不得請求給付利息，其欠
    款餘額應為111,817元云云。惟查，觀諸兩造簽訂之分期償
    還約定書，其第三款約定：「第一期至第七十期合計繳足壹
    拾肆萬元整後，其餘未清償之信用卡債務，惠請貴行予以免
    除。」；第五條則約定：「分期償還期間，仍依信用卡約定
    條款年息百分之十九．七一計收循環息；若有任何一期未繳
    或未繳足約定最低金額者，立書人同意立即喪失期限利益，
    前揭信用卡債務視為全部到期，除須立即清償外，自貴行實
    際墊款日起依年息百分之十九．七一計收循環息，及按循環
    息計收百分之十之違約金。」，是足認兩造約定之分期償還
    條件，確實為償還期間不停止計息，上訴人如依約償還七十
    期，其餘未清償債務始全部免除，灼然甚明。本件上訴人並
    未依約按時攤還，僅繳款至98年12月，為其自己承認，則上
    訴人上開所辯其信用卡債務應停止計息云云，並無所據，委
    無可採。
  (3)從而，被上訴人依信用卡契約之法律關係，請求上訴人給付
    155,043元，及其中125,429元，自98年10月24日起至清償日
    止，按年息19.71%計算之利息，洵屬正當，應予准許。原審
    為上訴人敗訴之判決，核無不當，應予維持，上訴意旨求予
    廢棄改判，為無理由，應予駁回。
五、本件事證已臻明確，兩造其餘之攻擊防禦方法，核與判決結
    果不生影響，爰毋庸一一論述，併此敘明。
六、據上論結，本件上訴為無理由，依民事訴訟法第436條之1第
    3項、第449條第1項、第78條，判決如主文。
中    華    民    國    99    年    8     月    25    日
                民事第二庭      審判長法  官  邱月嬌
                                      法  官  施錫揮
                                      法  官  李言孫
以上正本係照原本作成。
本判決不得上訴。
中    華    民    國    99    年    8     月    25    日
                                      書記官  蕭秀吉

司法院資訊處製作；財團法人民間司法改革基金會備份。
